<?xml version='1.0' encoding='utf-8'?>
<verb default="galbhánaigh" disambig="">
  <verbalNoun default="galbhánú" />
  <verbalAdjective default="galbhánaithe" />
  <tenseForm default="galbhánaigh" tense="Past" dependency="Indep" person="Base" />
  <tenseForm default="galbhánaíomar" tense="Past" dependency="Indep" person="Pl1" />
  <tenseForm default="galbhánaíodar" tense="Past" dependency="Indep" person="Pl3" />
  <tenseForm default="galbhánaíodh" tense="Past" dependency="Indep" person="Auto" />
  <tenseForm default="galbhánaigh" tense="Past" dependency="Dep" person="Base" />
  <tenseForm default="galbhánaíomar" tense="Past" dependency="Dep" person="Pl1" />
  <tenseForm default="galbhánaíodar" tense="Past" dependency="Dep" person="Pl3" />
  <tenseForm default="galbhánaíodh" tense="Past" dependency="Dep" person="Auto" />
  <tenseForm default="galbhánaíodh" tense="PastCont" dependency="Indep" person="Base" />
  <tenseForm default="galbhánaínn" tense="PastCont" dependency="Indep" person="Sg1" />
  <tenseForm default="galbhánaíteá" tense="PastCont" dependency="Indep" person="Sg2" />
  <tenseForm default="galbhánaímis" tense="PastCont" dependency="Indep" person="Pl1" />
  <tenseForm default="galbhánaídís" tense="PastCont" dependency="Indep" person="Pl3" />
  <tenseForm default="galbhánaítí" tense="PastCont" dependency="Indep" person="Auto" />
  <tenseForm default="galbhánaíodh" tense="PastCont" dependency="Dep" person="Base" />
  <tenseForm default="galbhánaínn" tense="PastCont" dependency="Dep" person="Sg1" />
  <tenseForm default="galbhánaíteá" tense="PastCont" dependency="Dep" person="Sg2" />
  <tenseForm default="galbhánaímis" tense="PastCont" dependency="Dep" person="Pl1" />
  <tenseForm default="galbhánaídís" tense="PastCont" dependency="Dep" person="Pl3" />
  <tenseForm default="galbhánaítí" tense="PastCont" dependency="Dep" person="Auto" />
  <tenseForm default="galbhánaíonn" tense="PresCont" dependency="Indep" person="Base" />
  <tenseForm default="galbhánaím" tense="PresCont" dependency="Indep" person="Sg1" />
  <tenseForm default="galbhánaímid" tense="PresCont" dependency="Indep" person="Pl1" />
  <tenseForm default="galbhánaítear" tense="PresCont" dependency="Indep" person="Auto" />
  <tenseForm default="galbhánaíonn" tense="PresCont" dependency="Dep" person="Base" />
  <tenseForm default="galbhánaím" tense="PresCont" dependency="Dep" person="Sg1" />
  <tenseForm default="galbhánaímid" tense="PresCont" dependency="Dep" person="Pl1" />
  <tenseForm default="galbhánaítear" tense="PresCont" dependency="Dep" person="Auto" />
  <tenseForm default="galbhánóidh" tense="Fut" dependency="Indep" person="Base" />
  <tenseForm default="galbhánóimid" tense="Fut" dependency="Indep" person="Pl1" />
  <tenseForm default="galbhánófar" tense="Fut" dependency="Indep" person="Auto" />
  <tenseForm default="galbhánóidh" tense="Fut" dependency="Dep" person="Base" />
  <tenseForm default="galbhánóimid" tense="Fut" dependency="Dep" person="Pl1" />
  <tenseForm default="galbhánófar" tense="Fut" dependency="Dep" person="Auto" />
  <tenseForm default="galbhánódh" tense="Cond" dependency="Indep" person="Base" />
  <tenseForm default="galbhánóinn" tense="Cond" dependency="Indep" person="Sg1" />
  <tenseForm default="galbhánófá" tense="Cond" dependency="Indep" person="Sg2" />
  <tenseForm default="galbhánóimis" tense="Cond" dependency="Indep" person="Pl1" />
  <tenseForm default="galbhánóidís" tense="Cond" dependency="Indep" person="Pl3" />
  <tenseForm default="galbhánófaí" tense="Cond" dependency="Indep" person="Auto" />
  <tenseForm default="galbhánódh" tense="Cond" dependency="Dep" person="Base" />
  <tenseForm default="galbhánóinn" tense="Cond" dependency="Dep" person="Sg1" />
  <tenseForm default="galbhánófá" tense="Cond" dependency="Dep" person="Sg2" />
  <tenseForm default="galbhánóimis" tense="Cond" dependency="Dep" person="Pl1" />
  <tenseForm default="galbhánóidís" tense="Cond" dependency="Dep" person="Pl3" />
  <tenseForm default="galbhánófaí" tense="Cond" dependency="Dep" person="Auto" />
  <moodForm default="galbhánaíodh" mood="Imper" person="Base" />
  <moodForm default="galbhánaím" mood="Imper" person="Sg1" />
  <moodForm default="galbhánaigh" mood="Imper" person="Sg2" />
  <moodForm default="galbhánaímis" mood="Imper" person="Pl1" />
  <moodForm default="galbhánaígí" mood="Imper" person="Pl2" />
  <moodForm default="galbhánaídís" mood="Imper" person="Pl3" />
  <moodForm default="galbhánaítear" mood="Imper" person="Auto" />
  <moodForm default="galbhánaí" mood="Subj" person="Base" />
  <moodForm default="galbhánaímid" mood="Subj" person="Pl1" />
  <moodForm default="galbhánaítear" mood="Subj" person="Auto" />
</verb>
